【裁判字號】    98,審訴,4965
【裁判日期】    990118
【裁判案由】    毒品危害防制條例
【裁判全文】
臺灣高雄地方法院刑事判決            98年度審訴字第4965號
公  訴  人  臺灣高雄地方法院檢察署檢察官
被      告  甲○○
上列被告因毒品危害防制條例案件，經檢察官提起公訴（98年度
毒偵字第6230號），被告於準備程序中就被訴事實為有罪之陳述
，經本院告知簡式審判程序之旨，並聽取被告與公訴人之意見後
，本院合議庭裁定由受命法官獨任進行簡式審判程序，判決如下
：
    主  文
甲○○施用第一級毒品，累犯，處有期徒刑拾壹月；又持有第一
級毒品，累犯，處有期徒刑肆月，扣案之海洛因壹包（驗前淨重
零點零玖公克，驗餘淨重零點零捌貳公克，另含包裝袋）沒收
銷燬之。應執行有期徒刑壹年壹月，扣案之海洛因壹包（驗前淨
重零點零玖公克，驗餘淨重零點零捌貳公克，另含包裝袋）沒
收銷燬之。
    事實及理由
一、犯罪事實：
  (一)甲○○前於民國88年間，因施用毒品案件，分別經本院及臺
    灣臺南地方法院裁定送觀察、勒戒後，認無繼續施用毒品傾
    向，分別於88年7 月8 日、88年8 月31日釋放出所，並由臺
    灣高雄地方法院檢察署、臺灣臺南地方法院檢察署檢察官分
    別為不起訴處分確定；復於前開觀察、勒戒執行完畢後5 年
    內之89年間，因施用毒品案件，經臺灣臺南地方法院判處有
    期徒刑7 月確定。另於93年間，因施用第一、二級毒品案件
    ，經本院判處有期徒刑10月、6 月及應執行有期徒刑1 年2
    月確定；再於94年間，因施用毒品案件，經本院判處有期徒
    刑5 月確定，兩案接續執行，嗣經假釋，於95年9 月30日期
    滿未經撤銷而執行完畢。
  (二)詎其猶不知悔改並戒絕毒癮，再基於施用第一級毒品海洛因
    之犯意，於98年9 月26日中午12時15分許，在高雄市左營區
    某工地內，以注射方式施用第一級毒品海洛因1 次。
  (三)又基於持有第一級毒品海洛因之犯意，於98年9 月26日下午
    7 時許，在高雄縣鳳山市○○路某遊藝場前，向某真實姓名
    、年籍不詳之綽號「吉仔」之成年男子，以新臺幣500 元之
    價格，購入第一級毒品海洛因1 包（驗前淨重0.093 公克，
    驗餘淨重0.082 公克）而持有之。嗣於同日下午7 時45分許
    ，在高雄縣鳳山市○○路284 巷口，為警盤查，當場扣得上
    開未及施用之海洛因1 小包（驗前淨重0.093 公克，驗餘淨
    重0.082 公克），嗣經採集其尿液送驗，檢驗結果確呈嗎啡
    、可待因陽性反應。
二、證據：
    上開犯罪事實，有下列證據可資證明：
  (一)高雄市立凱旋醫院98年10月12日濫用藥物尿液檢驗報告、高
    雄市政府警察局苓雅分局煙毒麻藥案件嫌疑人尿液採證代碼
    對照表各1 份。
  (二)高雄市立凱旋醫院98年10月2 日濫用藥物成品檢驗鑑定書1
    份、扣案之海洛因1 包（重量如主文所示）。
  (三)被告之自白。
三、論罪：
  (一)被告前經送觀察、勒戒執行完畢後5 年內，再因施用毒品經
    判刑確定，其再犯本件施用毒品行為，自與毒品危害防制條
    例第20條第3 項「五年後再犯」之情形有別，是檢察官逕行
    起訴，即無不合，先予敘明。
  (二)按海洛因為毒品危害防制條例第2 條第2 項第1 款規定之第
    一級毒品，核被告上開所為，分別係犯毒品危害防制條例第
    10條第1 項之施用第一級毒品罪及同條例第11條第1 項持有
    第一級毒品罪。就被告施用第一級毒品海洛因前所持有之第
    一級毒品部分，其持有之低度行為應為施用之高度行為所吸
    收，不另論罪。被告所犯上開2 罪，犯意各別，行為互殊，
    觸犯構成要件不同，應予分論併罰。又被告前有如犯罪事實
    欄所述經判處有期徒刑並執行完畢之情形，此有臺灣高等法
    院被告前案紀錄表在卷可佐，其於徒刑執行完畢5 年之內故
    意再犯本件有期徒刑以上之罪，皆為累犯，應依法加重其刑
    。
四、科刑：
  (一)爰審酌被告施用毒品之行為不僅戕害自身身心健康，亦間接
    影響社會治安，被告前經觀察、勒戒後，仍未能戒斷毒癮，
    ，復又4 次再犯毒品案件經判處徒刑確定，有其本院院內索
    引卡紀錄表報表及前揭臺灣高等法院被告前案紀錄表在卷可
    稽，顯見其對毒品之依賴情形非輕，並考量被告犯後坦承犯
    行，且除施用毒品外，並無其他犯罪前科等一切情狀，分別
    量處如主文所示之刑，並定應執行刑，以資懲儆。
  (二)扣案之白色粉末1 包（驗前淨重0.093 公克，驗後淨重0.08
    2 公克），確屬第一級毒品海洛因無訛，此有前揭高雄市立
    凱旋醫院濫用藥物成品檢驗鑑定書1 紙在卷可稽，而裝盛該
    第一級毒品海洛因之包裝袋，其中亦含有無法析離之第一級
    毒品海洛因，應依毒品危害防制條例第18條第1 項前段規定
    諭知沒收銷燬之。至鑑驗耗用之毒品既已滅失，自無庸宣告
    沒收銷燬。
據上論斷，應依刑事訴訟法第273 條之1 第1 項、第284 條之1
、第299 條第1 項前段，毒品危害防制條例第10條第1 項、第11
條第1 項、第18條第1 項前段，刑法第11條、第47條第1 項、第
51條第5 款，判決如主文。
本案經檢察官乙○○到庭執行職務
中    華    民    國    99    年    1     月    18    日
                  刑事第十庭  法  官    呂明燕
以上正本證明與原本無異。
如不服本判決應於收受本判決後10日內向本院提出上訴書狀，並
應敘述具體理由，如未敘述上訴理由者，應於上訴期間屆滿後20
日內補提理由書狀於本院（均須按他造當事人之人數附繕本）「
切勿逕送上級法院」。
中    華    民    國    99    年    1     月    18    日
                              書記官    張琇晴
附錄本判決論罪科刑之法條：
毒品危害防制條例第10條第1項
施用第一級毒品者，處六月以上五年以下有期徒刑。
毒品危害防制條例第11條第1項
持有第一級毒品者，處 3 年以下有期徒刑、拘役或新臺幣 5 萬
元以下罰金。

司法院資訊處製作；財團法人民間司法改革基金會備份。
